【裁判字號】    95,上易,770
【裁判日期】    950620
【裁判案由】    傷害等
【裁判全文】
臺灣高等法院刑事判決                 95年度上易字第770號
上  訴  人  臺灣臺北地方法院檢察署檢察官
上  訴  人
即  被  告  乙○○
                      號1樓
選任辯護人  吳金棟律師
上列上訴人等因被告傷害等案件，不服臺灣臺北地方法院94年度
易字第1581號，中華民國95年3月31日第一審判決（起訴案號：
臺灣臺北地方法院檢察署94年度偵字第12518號），提起上訴，
本院判決如下：
    主  文
上訴駁回。
    事  實
一、乙○○與甲○○素無冤仇；乙○○因不滿鍾秀蘭與甲○○交
    往，竟基於毀損他人物品之犯意，於民國94年3月8日上午8
    時30分許，預先在臺北市中正區○○○路216號鍾秀蘭上班
    之郵局附近等候，待甲○○駕駛車號251-LZ號營業小客車搭
    載鍾秀蘭抵達甫停止時，突然從路邊衝出，先以腳踹踢該車
    右前方車門，復從車前繞到車輛左方再踹踢該車左前方車門
    ，致該車二側前車門之門皮（即烤漆）脫落、板金凹陷而受
    有損壞。乙○○見甲○○並未下車，竟另基於傷害人身體之
    犯意，開啟左前車門，先以手肘撞擊坐於駕駛座之甲○○前
    胸，並以腳猛踢甲○○左大腿，並將甲○○自車內拉出，二
    人因此發生互毆（甲○○所涉傷害犯行，業經原審94年度易
    字第1780號判決判處拘役20日），致使甲○○受到前胸多處
    挫傷及左大腿鈍傷等傷害。
二、案經甲○○訴由臺北市政府警察局大安分局報請台灣台北地
    方法院檢察署檢察官偵查起訴。
    理  由
一、訊據被告雖坦承有以腳踹車號251-LZ號營業小客車車門之行
    為，惟矢口否認傷害犯行，辯稱：當天伊在那邊等鍾秀蘭，
    要跟她催討3萬元之欠款。告訴人一看到他，就手持電擊棒
    下車電伊，二人遂發生拉扯，伊並未毆打告訴人云云。經查
    ：(一)上開事實，業經告訴人即證人甲○○於原審審理中具結
    證稱：伊從伊家載證人鍾秀蘭到愛國東路要去上班，8點半
    到郵局，... 伊車抵達後，沒有看到被告，他衝出來踹伊的
    右邊車門。... 他踹伊的右邊車門，伊打110報案，他又過
    來左邊車門踹，把伊駕駛座車門打開，用手肘弄伊的胸部還
    有伊的衣服，伊的釦子都掉了，還用腳踹伊的左大腿，後來
    把伊拉出來車子外面，伊順手才拿伊的一般如果是電擊棒，
    電下去人就昏了，伊的是按摩手電筒...。證人鍾秀蘭則證
    稱：94年3月8日上午8點半時候，伊坐在告訴人的車，伊不
    知道被告突然從辦公室大門的路邊衝過來，當時伊很害怕，
    不敢下車刷卡，伊在告訴人右車門，... 伊看到被告踹告訴
    人的右車門。... 他不得逞，他從車子前面繞過去到左邊，
    伊不知道他如何開駕駛座的門，但是他打開了，再來，就是
    用腳踢告訴人，用手打告訴人等語（見原審95年3月17日審
    判筆錄）；(二)次查證人甲○○提出之診斷證明書中，「診斷
    病名」欄載明：「1.前胸多處挫傷2.左大腿鈍傷」，「醫師
    囑言」欄則記載：「病患於94年3月8日9時22分至本院急診
    ‧‧‧。」，有94年3月8日國立台灣大學醫學院附設醫院診
    字第940188 07號診斷證明書附卷可稽，可見甲○○就診時
    間距遭受被告毆打之時間極為接近，前胸與左大腿之傷處亦
    與證人所述被告毆打及腳踹部位相符，足證被告確有以手毆
    打及腳踹使甲○○身體受傷之犯行。(三)末按刑法第354條所
    稱之「損壞」，乃指損害或破壞，行為人之作為或不作為對
    物發生作用，因而使物之性質、外形及其特定目的之可用性
    ，較該物原來之狀態，顯有不良之改變者。經查告訴人甲○
    ○所有之車號251-LZ營業小客車於94年3月8日確有門皮脫落
    、板金凹陷之現象，有台北市政府警察局大安分局現場照片
    3 張、車號251-LZ營業小客車牌照影本、七和實業股份有限
    公司查驗估價單各乙紙在卷可稽。再查被告乙○○有以腳踹
    踢甲○○所有之車號251-LZ營業小客車兩側車門之事實，業
    經證人乙○○及鍾秀蘭上開證述甚明，乙○○亦自承有以腳
    踹該車車門之行為，可見被告出於任意性之自白與事實相符
    ，而車號251- LZ營業小客車門皮脫落、板金凹陷，不僅有
    害於車輛外觀上之美感，該門皮脫落之現象亦破壞車體防銹
    之效果，加速車體之折舊速度。故被告乙○○以腳踹踢車號
    251-LZ營業小客車兩側車門之行為，已使該車之外形及防銹
    之效果，較該車原有之狀態顯有不良之改變，該當於刑法第
    354條之毀損行為。綜上所述，本件事證明確，被告傷害及
    毀損之犯行均足堪認定，其前開所辯不足採信，應依法論科
    。
二、核被告所為，係犯刑法刑法第354條之毀損罪及第277條第1
    項之傷害罪。被告所犯上開二罪間，犯意各別，罪名互異，
    應予分論併罰。原審以被告犯傷害及毀損罪，事證明確，依
    刑法第277條第1項、第354條、第41條第1項前段、第51條第
    6款，罰金罰鍰提高標準條例第1條前段、第2條規定，另審
    酌被告與告訴人素無冤仇，僅因不滿鍾秀蘭與甲○○交往，
    即於公共場所公然實施暴力行為，且其犯後態度不佳，顯無
    悔意等一切情狀，就其所犯傷害、毀損犯行，各量處如拘役
    40日、20日，並均諭知易科罰金之折算標準，及定其應執行
    拘役50日，另諭知易科罰金之折算標準，認事用法，均無違
    誤，量刑亦屬妥適，被告仍執原審抗辯之陳詞否認犯罪、檢
    察官循告訴人請求提起上訴，指摘原審量刑過輕云云，其等
    上訴均無理由，自應予駁回。
據上論斷，應依刑事訴訟法第368條，判決如主文。
本案經檢察官謝英民到庭執行職務。
中    華    民    國    95    年    6    月    20    日
                  刑事第二庭審判長法  官  蔡國在
                                  法  官  孫惠琳
                                  法  官  江振義
以上正本證明與原本無異。
不得上訴。
                                  書記官  劉文美
中    華    民    國    95    年    6    月    20    日
附錄：本案論罪科刑法條全文
中華民國刑法第277條
傷害人之身體或健康者，處3年以下有期徒刑、拘役或1千元以下
罰金。
犯前項之罪因而致人於死者，處無期徒刑或 7 年以上有期徒刑；
致重傷者，處 3 年以上 10 年以下有期徒刑。
中華民國刑法第354條
毀棄、損壞前二條以外之他人之物或致令不堪用，足以生損害於
公眾或他人者，處2年以下有期徒刑、拘役或500元以下罰金。


司法院資訊處製作；財團法人民間司法改革基金會備份。
